臺灣桃園地方法院民事裁定
111年度抗字第100號
抗  告  人  胡惠蘭


上列抗告人因聲報清算人事件，對於本院司法事務官民國111年4
月29日110年度司司更一字第1號裁定提起抗告，本院裁定如下：
    主  文
抗告駁回。
抗告程序費用新臺幣壹仟元由抗告人負擔。
    理  由
一、抗告意旨略以：另案本院民國108年12月4日108年度司字第8
    7號裁定以第三人王仁傑犯刑罪為由而解任其清算人職務，
    自係以王仁傑合法受讓第三人孫鷹、王興華、王智強所有相
    對人喜多屋有限公司（下稱喜多屋公司）之出資額而具合法
    清算人身分為前提。原裁定竟無視該裁定意旨，遽謂「孫鷹
    、王興華、王智強所有相對人之出資額轉讓於王仁傑之事實
    ，尚待判決確定」云云，且既待判決確定，又如何得作出「
    王仁傑再將上開出資額轉讓予第三人張杰、聲請人即難認合
    法」之結論？原裁定既以未判決確定之事實為其裁定基礎，
    顯違背民事訴訟法第222條第4項規定，且既未判決確定，自
    不可能有判決認定事實之結果可予以斟酌調查以生自由心證
    之情，更無法將得心證之理由，記明於裁定，屬民事訴訟法
    第469條第6款所謂判決不備理由。另原裁定提及之起訴書中
    或有時序錯亂、真假混淆等檢察官未釐清即貿然起訴之情，
    涉及檢察官收受賄賂問題，原裁定未依職權調卷，甚未曾看
    過起訴書，即妄自引用起訴書內容，可謂調查未完備，尚有
    不當，爰提起抗告，求為廢棄等語。
二、按公司經中央主管機關撤銷或廢止登記者，應行清算；而有
    限公司清算，準用無限公司有關之規定；又有限公司之清算
    ，以全體股東為清算人。由股東全體清算時，股東中有死亡
    者，清算事務由其繼承人行之。繼承人有數人時，應由繼承
    人互推一人行之。不能依公司法第79條規定定其清算人時，
    法院得因利害關係人之聲請，選派清算人。清算人應於就任
    後15日內，將其姓名、住所或居所及就任日期，向法院聲報
    。公司法第26條之1準用第24條、第113條、第79條至第81條
    、第83條第1項定有明文。公司清算人就任之聲報，屬非訟
    事件法第178條所列之商事非訟事件，其聲報是否合法，法
    院應依非訟事件法第32條規定，依職權調查事實及必要之證
    據並作形式審查，倘其聲報欠缺法定要件，經限期補正而不
    予補正者，揆諸首開說明，法院自得依非訟事件法第30條之
    1規定，以裁定駁回聲報。
三、經查：
(一)喜多屋公司之資本總額為新臺幣（下同）200萬元，於103年
    11月20日經廢止登記，該公司當時登記之唯一董事兼股東王
    仁傑（出資額為200萬元）前向本院聲報於106年10月13日就
    任清算人，本院以106年12月5日桃院豪民唐106年度司司字
    第224號函文准予備查，嗣後以108年12月4日108年度司字第
    87號裁定解任其清算人職務確定在案，有「有限公司變更登
    記表」、上開函文及裁定等件在卷可參（見本院109年度司
    司字第151號卷第27至30頁；109年度抗字第222號卷第107至
    109頁），堪可採信。
(二)抗告人主張其於108年6月間經王仁傑而受讓其持有之出資額
    全部而為喜多屋公司之股東，聲請人自得以股東身分而擔任
    清算人，乃向本院為清算人就任之聲報等語，有民事聲報清
    算人就任狀可稽(見本院109年度司司字第151號卷第2頁)。
    抗告人固提出103年6月6日股東同意書、臺灣臺北地方法院(
    下稱臺北地院)109年度執事聲字第48號民事裁定、臺灣高等
    法院(下稱臺高院)109年度抗字第1037號民事裁定、臺北地
    院109年度執事聲字第112號、臺灣臺北地方檢察署(下稱臺
    北地檢)110年度偵字第15581號、110年度偵字第15582號檢
    察官不起訴處分書、臺灣高等檢察署(下稱臺高檢)110年度
    上聲議字第5754號處分書等為據。惟：上開股東同意書係記
    載第三人孫鷹、王興華、王智強同意轉讓出資額予王仁傑之
    事，而前開民事裁定、處分書等均係法院或檢察署所製作之
    公文書，均內均未記載抗告人於108年6月受讓王仁傑之出資
    額全部而成為單一股東之事，自均不足證明抗告人於108年6
    月間因受讓王仁傑所持有之出資額全部而為喜多屋公司之唯
    一股東，則其聲清算人，於法不合，自不應准許。
(三)又抗告人前曾於109年間提出喜多屋有限公司股權轉讓同意
    書暨股東同意書(日期為106年11月1日)為據(另見本院109年
    度司司字第15頁)，向本院聲報清算人就任，經本院司法事
    務官以109年2月13日108年度司司字第289號裁定駁回，抗告
    人不服，提起抗告，經本院109年5月4日109年度抗字第34號
    裁定駁回確定等情，亦有該裁定附卷可證（見本院卷第178
    至180頁），且該同意書係載稱王仁傑同意將喜多屋有限公
    司出資額中之100萬元轉讓予張杰、50萬元轉讓予抗告人等
    語，亦不足作為抗告人於108年6月受讓出資額之證據，自難
    據而採為有利抗告人認定之依據。
 四、綜上所述，抗告人就任清算人之聲報，於法不合，原裁定
     駁回其聲報，核無違誤，抗告意旨指摘原裁定不當，聲明
     廢棄，為無理由，應予駁回。至於洪維廷律師聲報部分，
     未據洪律師抗告，不在本件抗告審理範圍，併予敘明。 
 五、據上論結，本件抗告為無理由，爰依非訟事件法第21條第2
     項、第24條第1項、第46條、民事訴訟法第495條之1第1項
     、第449條、第78條，裁定如主文。　　　
中　　華　　民　　國    111   年    8     月   18     日
            
　　　　　　民事第一庭  審判長法  官  李國增
　　　　　　　　　
            　　　　　　　　　法  官  郭俊德
　　　　　　　　　
　　　　　　            　　　法  官  孫健智
正本係照原本作成。
本裁定除以適用法規顯有錯誤為理由，不得再抗告；如提再抗告，應於收受送達後10日內，委任律師為代理人向本院提出再抗告狀，並繳納再抗告費新台幣1000元。　　　　　　　　　　　
中　　華　　民　　國　　111 　年　　8 　　月　　22　　日
                              書記官  鄧竹君